【裁判字號】    88,易,1148
【裁判日期】    890811
【裁判案由】    違反毒品危害防制條例
【裁判全文】
臺灣彰化地方法院刑事判決                        八十八年度易字第一一四八號
    公  訴  人  臺灣彰化地方法院檢察署檢察官
    被      告  甲○○
右列被告因毒品危害防制條例案件，經檢察官提起公訴（八十八年偵字第二一一五號
）及臺灣臺中地方法院檢察署函送併辦（八十八年度毒偵字第一二九四號），本院判
決如左：
    主      文
甲○○無罪。
    理      由
一、公訴意旨略以：被告甲○○於民國（下同）八十八年二月十日十五時三十分許，
    在彰化市○○街二二一巷十弄五號，為警查獲殘留安非他命之塑膠袋一個，因認
    被告涉有持有第二級毒品之罪嫌云云。
二、按犯罪事實應依證據認定之，無證據不得推定其犯罪事實，又不能證明被告犯罪
    者，應諭知無罪之判決，此於刑事訴訟法第一百五十四條及同法第三百零一條第
    一項分別定有明文。訊據被告固坦承於前揭時地為警查獲殘留安非他命之塑膠袋
    一個，惟堅決否認有何犯行，辯稱：扣案物品非伊所有，查獲當時伊尚未施用安
    非他命，且查獲地點係友人小玉所承租，出入人員複雜等語。經查，公訴人認被
    告涉有前開犯行，無非以扣案物品經鑑定結果有安非他命殘留，且在被告租處查
    獲為依據，惟查，警方持搜索票至上址搜索之對象係王麗玉，且搜索當時除被告
    在查獲扣案物品之房間以外，另有薛景勝在房內睡覺，有搜索票、搜索扣押證明
    書及現場照片等影本在卷可稽。次查，經指派大竹派出所警員前往查獲地點查訪
    屋主並制作筆錄結果，警員前往實地查訪附近鄰居，無人認識屋主，並表示該屋
    已很久無人居住，現為空屋，又屋主未設籍在該處，無法連絡至派出所制作筆錄
    ，有洪勝吉警員之報告在卷可按。末查，被告於查獲當日經採尿送驗結果並未檢
    出甲基安非他命之反應，有彰化縣衛生局煙毒尿液檢驗成績書附卷可憑。依此，
    被告所為之辯解應可採信，尚難單憑扣案之物品在被告所處之房內，遽為不利被
    告之認定。此外，復查無其他積極證據足資證明被告有何持有毒品安非他命之犯
    行，揆諸首開說明，被告犯罪不能證明，自應為無罪之諭知。
三、臺灣臺中地方法院檢察署併辦意旨略以：被告於八十八年二月間至同年四月十五
    日止，連續在彰化縣彰化福山街二一二巷五號施用第二級毒品安非他命，因被告
    為施用安非他命而持有安非他命之低度行為，應為施用之高度行為，而認此與前
    開案件有裁判上一罪之關係，為起訴效力所及，惟被告前開被訴持有安非他命之
    犯行，業經判決無罪，與併辦部分即無所謂裁判上一罪之關係，況且，被告係第
    一次施用安非他命被查獲，且該施用之犯行，亦未曾執行觀察、勒戒程序，有本
    院被告全國前案紀錄表在卷可稽，並據被告供明在卷，依毒品危害防制條例之規
    定，應送勒戒處所觀察、勒戒，被告並因該施用安非他命之犯行，經本院於八十
    八年八月二十三日以八十八年度毒聲字第三四八０號裁定送勒戒處所觀察、勒戒
    在案，有該裁定書在卷可稽，是併辦部分應退回併辦機關另行依法處理。
據上論斷，應依刑事訴訟法第三百零一條第一項，判決如主文。
中      華      民      國       八十九    年      八   月      十一    日
                                           法      官  林  慧  英
右正本證明與原本無異。
如不服本判決，應於判決送達後十日內，向本院提出上訴狀（須附繕本）。
                                           法院書記官  葉  春  涼
中      華      民      國       八十九    年      八   月      十六    日


司法院資訊處製作；財團法人民間司法改革基金會備份。
